【裁判字號】    99,交聲,296
【裁判日期】    990331
【裁判案由】    違反道路交通管理處罰條例聲明異議
【裁判全文】
臺灣士林地方法院交通事件裁定  九十九年度交聲字第二九六號
受處分人
即異議人  甲○○
上列受處分人即異議人因違反道路交通管理處罰條例事件，對於
交通部公路總局臺北區監理所中華民國九十九年三月十二日所為
之處分（原處分案號：北監營裁字第裁四○—Ｃ0000000
0號），聲明異議，本院裁定如下：
    主  文
異議駁回。
    理  由
一、按「行車管制號誌各燈號顯示之意義如左：‧‧‧五、圓形
    紅燈：(一)車輛面對圓形紅燈表示禁止通行，不得超越停止線
    或進入路口。」；又「停止線，用以指示行駛車輛停止之界
    限，車輛停止時，其前懸部分不得伸越該線。本標線設於已
    設有『停車再開』標誌或設有號誌之交岔路口，鐵路平交道
    或行人穿越道之前方及左彎待轉區之前端。本標線為白實線
    ，寬三十至四十公分，依遵行方向之路面寬度劃設之。與行
    人穿越道線同時設置者，兩者淨距以一公尺至三公尺為度。
    」，道路交通標誌標線號誌設置規則第二百零六條第五款第
    一目、第一百七十條第一項、第二項分別定有明文。次按汽
    車駕駛人，行經有燈光號誌管制之交岔路口闖紅燈者，處新
    臺幣（下同）一千八百元以上五千四百元以下罰鍰；汽車駕
    駛人，違反前開規定者，除依原條款處罰鍰外，並記違規點
    數三點，道路交通管理處罰條例第五十三條第一項、第六十
    三條第一項第三款亦有明文。
二、原處分意旨略以：受處分人即異議人甲○○於民國九十九年
    一月二十八日晚間八時四十八分許，駕駛車牌號碼三八九—
    ＭＤ號營業用小客車，行經臺北縣板橋市○○路與站前路口
    ，設有行車管制號誌之交岔路口，該路口行車管制號誌已轉
    變為圓形紅燈，表示車輛禁止通行，不得超越停止線或進入
    路口，受處分人仍駕駛上開營業用小客車闖紅燈，通過停止
    線並進入路口，經臺北縣政府警察局板橋交通分隊乙○○警
    員攔停後製單舉發，受處分人於應到案日期前申訴，經原處
    分機關即交通部公路總局臺北區監理所函請舉發機關即臺北
    縣政府警察局板橋分局調查結果，仍認受處分人有前開違規
    行為，原處分機關乃依道路交通管理處罰條例第五十三條第
    一項、第六十三條第一項第三款及違反道路交通管理事件統
    一裁罰基準表之規定，於同年三月十二日以北監營裁字第裁
    四○—Ｃ00000000號裁決書裁處受處分人罰鍰二千
    七百元，並記違規點數三點。
三、異議意旨略以：受處分人於上揭時、地，駕駛前開小客車停
    等紅燈時，前方尚有多輛機車，受處分人係等待燈號變換為
    綠燈後，始駕車通過路口，並未闖紅燈云云。
四、經查，受處分人於前揭時、地，行經有燈光號誌管制之交岔
    路口闖紅燈之違規行為，業據證人即舉發本件之乙○○警員
    於本院調查時，以具結擔保其供述之真實性，並在負擔偽證
    罪處罰之心理狀態下證稱：我於九十九年一月二十八日晚間
    七時至九時，身著警察制服，在臺北縣板橋市○○路長途客
    運站旁執行交通疏導及取締交通違規勤務，於同日晚間八時
    四十八分許，我騎警用機車在板橋市○○路與站前路口停等
    紅燈時，我看見受處分人駕駛車牌號碼三八九—ＭＤ號營業
    用小客車，在路口對向內側車道停止線後方停等紅燈，因為
    我前方尚有一、二臺小客車，受處分人可能沒有看到我，而
    在該路口尚為紅燈時，慢慢駕車往前移，超越停止線並進入
    路口直行，該路口並未設置機車待轉區，所以當時受處分人
    所駕駛車輛前方並無任何機車，其他車輛是在受處分人車輛
    的後方，我就上前在路邊將受處分人的車攔下，我十分確定
    受處分人當時有闖紅燈之違規行為等語綦詳（見本院九十九
    年三月三十日訊問筆錄第二頁至第五頁），而證人與受處分
    人素不相識，又無仇隙，此為渠等一致陳述在卷（見同上訊
    問筆錄第四頁、第五頁），衡情亦無設詞攀誣致身陷偽證重
    罪之必要，足見證人乙○○警員之證言，應屬可採，此外，
    並有舉發地點全景照片在卷可稽，是受處分人空言辯稱：伊
    並無闖紅燈云云，顯係卸責之詞，不足採信。綜上，受處分
    人於上開時、地有行經有燈光號誌管制之交岔路口闖紅燈之
    違規行為，洵堪認定。
五、從而，原處分機關對受處分人前揭違規行為，依道路交通管
    理處罰條例第五十三條第一項、第六十三條第一項第三款及
    違反道路交通管理事件統一裁罰基準表之規定，於九十九年
    三月十二日以北監營裁字第裁四○—Ｃ00000000號
    裁決書裁處受處分人罰鍰二千七百元，並記違規點數三點，
    核無不當。是本件聲明異議為無理由，應予駁回。
據上論斷，應依道路交通案件處理辦法第十九條，裁定如主文。
中    華    民    國    99    年    3     月    31    日
                          臺灣士林地方法院交通法庭
                              法      官  孫萍萍
以上正本證明與原本無異。
如不服本裁定應於送達後五日內向本院提出抗告狀。
                              書  記  官  劉易柔
中    華    民    國    99    年    3     月    31    日

司法院資訊處製作；財團法人民間司法改革基金會備份。
